臺灣高雄地方法院刑事判決　　　　　　　　　　　　　九十三年度訴字第九六號
　　公　訴　人　臺灣高雄地方法院檢察署檢察官
　　被　　　告　丙○○
　　選任辯護人　楊申田律師
　　　　　　　　楊譜諺律師
右列被告因違反槍砲彈藥刀械管制條例案件，經檢察官提起公訴（九十三年度偵字第
二八一五號），本院判決如左：
    主  文
丙○○未經許可，寄藏手槍，處有期徒刑參年，併科罰金新臺幣伍萬元，罰金如易服
勞役，以新臺幣玖佰元即銀元參佰元折算壹日。
扣案ＢＥＲＥＴＴＡ廠製九二ＦＳ型口徑九ｍｍ制式半自動手槍壹枝（含彈匣壹個，
槍枝管制編號：0000000000號）、仿ＧＬＯＣＫ廠二六型半自動手槍製造
之改造玩具手槍壹支（含彈匣壹個，槍枝管制編號：0000000000號）、口
徑九ｍｍ制式子彈柒顆、黑色皮包壹只，均沒收。
    事  實
一丙○○明知具有殺傷力之制式手槍、改造玩具手槍及制式子彈為槍砲彈藥刀械管制
  條例第四條第一項第一款、第二款所稱之槍砲、彈藥，係管制物品，非經中央主管
  機關許可，不得受寄而持有之，竟於民國九十年十月間某日，在高雄市○○○路某
  巷內，受友人張燿靖（原名張壹欽，綽號「欽仔」，已於九十年十二月八日死亡）
  之委託，未經許可，即代為保管可發射子彈具有殺傷力之ＢＥＲＥＴＴＡ廠製九二
  ＦＳ型口徑九ｍｍ制式半自動手槍一枝（含彈匣一個，槍枝管制編號：00000
  00000號）、仿ＧＬＯＣＫ廠二六型半自動手槍製造之改造玩具手槍一枝（含
  彈匣一個，槍枝管制編號：0000000000號）及具殺傷力之口徑九ｍｍ制
  式子彈十顆，並藏匿於高雄縣大寮鄉○○村○○○路四三九巷四六號住處房間衣櫃
  及附近後山墓園草叢等地，於九十二年十一、十二月間某日，又將上開槍、彈放入
  其所有之黑色皮包一只，並於九十三年一月初某日，藏匿於小港機場管制塔附近產
  業道路草叢間，再於同年一月三十一日晚上七時許，藏匿於不知情之易徽慶所經營
  位於高雄市○○區○○路五０五號之「藍洋貨櫃場」大門進入右邊第二排貨櫃夾縫
  間，嗣於同日晚上十一時許，警方由緊鄰「藍洋貨櫃場」之「振昌釣蝦場」之負責
  人乙○○陪同巡邏該釣蝦場四週查察有無賭博情事時，在「藍洋貨櫃場」內二只貨
  櫃夾縫中發現上開黑色皮包一只，開啟後發現內裝上開制式手槍、改造玩具手槍各
  一枝（均含彈匣各一個）及制式子彈十顆。而丙○○經由乙○○之友人輾轉得知上
  情後，遂於同年二月一日晚上九時五十分許，其寄藏上開槍、彈之犯行尚未經發覺
  前，向高雄市政府警察局小港分局桂陽派出所員警自首，並表示願意接受裁判。
二案經高雄市政府警察局小港分局報告臺灣高雄地方法院檢察署檢察官偵查起訴。
    理  由
一右揭犯罪事實，業據被告丙○○於警訊、偵查及本院審理中均坦承不諱，核與證人
  乙○○、易徽慶於警詢中之證述相符，並有上開黑色皮包一只、制式手槍、改造玩
  具手槍各一枝（均含彈匣各一個）、制式子彈十顆等物扣案可證，及警方起獲槍、
  彈之照片七張、被告帶同警方前往「藍洋貨櫃場」指出藏放槍、彈地點之照片六張
  、張燿靖之戶役政查詢資料一紙等附卷可稽。又扣案槍、彈經送驗鑑定結果，認(1)
  送鑑貝瑞塔手槍一枝（槍枝管制編號：0000000000號），係美國ＢＥＲ
  ＥＴＴＡ廠製九二ＦＳ型口徑九ｍｍ制式半自動手槍，機械性能良好，可擊發同口
  徑制式子彈，認具殺傷力；(2)送鑑克拉克手槍一支（槍枝管制編號：000000
  0000號），係由仿ＧＬＯＣＫ廠二六型半自動手槍製造之玩具手槍換裝土造金
  屬槍管而成之改造手槍；(3)送鑑子彈十顆，均係口徑九ｍｍ制式子彈，均具殺傷力
  等語，此有內政部警政署刑事警察局九十三年三月六日刑鑑字第０九三００三八一
  七六號槍彈鑑定書一份在卷足憑。綜上足認，被告前揭自白與事實相符，應堪採為
  論罪之依據。本案事證明確，被告犯行，堪以認定。
二核被告丙○○受託寄藏上開具有殺傷力之制式手槍、改造玩具手槍各一枝（均含彈
  匣各一個）及制式子彈十顆之行為，分別係違反槍砲彈藥刀械管制條例第七條第四
  項之未經許可寄藏手槍罪、同條例第十一條第四項之未經許可寄藏其他可發射子彈
  之改造手槍罪及同條例第十二條第四項之未經許可寄藏子彈罪（起訴書原認被告所
  為，分別係犯同條例第七條第四項之未經許可持有手槍罪、同條例第十一條第四項
  之未經許可持有其他可發射子彈之改造手槍罪及同條例第十二條第四項之未經許可
  持有子彈罪，惟檢察官蒞庭時已當庭變更罪名為未經許可寄藏手槍罪、未經許可寄
  藏其他可發射子彈之改造手槍罪及未經許可寄藏子彈罪，附此敘明）。按寄藏槍、
  彈罪為繼續犯，其犯罪之完結須繼續至寄藏行為終了時為止，且其受人委託代為保
  管，其保管亦屬持有，不過其持有係受寄之當然結果，不應另就持有予以論罪（最
  高法院九十年度台上字第一六五九號判決要旨參照）。是被告持有上開制式手槍、
  改造玩具手槍及制式子彈為寄藏之當然結果，不另論以持有罪。另被告以一行為同
  時寄藏制式手槍、改造玩具手槍及制式子彈，為一行為觸犯構成要件不相同之罪名
  ，為想像競合犯，應依刑法第五十五條之規定，從一重之未經許可寄藏手槍罪論處
  。再被告於上開犯行未被發覺前，向高雄市政府警察局小港分局桂陽派出所員警自
  首，並表示願意接受裁判，有被告之警詢筆錄在卷可憑，核與刑法第六十二條前段
  規定之自首要件相符，應依上開規定應減輕其刑。按犯本條例之罪自首，並報繳其
  持有之全部槍砲、彈藥、刀械者，減輕或免除其刑；其已移轉持有而據實供述全部
  槍砲、彈藥、刀械之來源或去向，因而查獲者，亦同，槍砲彈藥刀械管制條例第十
  八條第一項定有明文。查扣案槍、彈係由警方巡邏時自行起獲後，被告始出面自首
  ，則扣案槍、彈既非由被告報繳，亦非依被告供述之來源或去向而查獲，本件自無
  槍砲彈藥刀械管制條例第十八條第一項規定之適用，公訴意旨認本件應依上開規定
  減輕其刑，尚有誤會。爰審酌槍砲、彈藥均屬高度危險之物品，被告未經許可寄藏
  上開制式手槍、改造玩具手槍各一枝及制式子彈十顆，危害社會治安及他人人身安
  全，本不宜輕縱，惟念其並無前科紀錄，有臺灣高等法院被告全國前案紀錄表一份
  在卷足憑，且未持上開槍、彈為其他不法犯行，惡性尚非重大，犯後並出面自首，
  始終坦承犯行，態度良好等一切情狀，量處如主文所示之刑，並就併科罰金部分諭
  知易服勞役之折算標準。扣案ＢＥＲＥＴＴＡ廠製九二ＦＳ型口徑九ｍｍ制式半自
  動手槍一枝（含彈匣一個，槍枝管制編號：0000000000號）、仿ＧＬＯ
  ＣＫ廠二六型半自動手槍製造之改造玩具手槍一枝（含彈匣一個，槍枝管制編號：
  0000000000號）及口徑九ｍｍ制式子彈七顆（原十顆，已試射三顆），
  均具有殺傷力，已如前述，均屬違禁物，應依刑法第三十八條第一項第一款規定宣
  告沒收。至扣案其餘三顆制式子彈，已因鑑識試射（詳前揭鑑驗通知書）而失其違
  禁物性質，爰不宣告沒收之。另扣案之黑色皮包一只，係被告所有，供寄藏上開槍
  、彈所用之物，業據被告供述在卷，爰依刑法第三十八條第一項第二款規定宣告沒
  收。
據上論斷，應依刑事訴訟法第二百九十九條第一項前段，槍砲彈藥刀械管制條例第七
條第四項、第十一條第四項、第十二條第四項，刑法第十一條前段、第五十五條、第
六十二條前段、第四十二條第二項、第三十八條第一項第一款、第二款，罰金罰鍰提
高標準條例第二條，現行法規所定貨幣單位折算新臺幣條例第二條，判決如主文。
本案經檢察官甲○○到庭執行職務。
中      華      民      國    九十三    年      五      月    三十一    日
                                  臺灣高雄地方法院刑事庭
                                      審判長  法  官 黃三友
                                              法  官 涂裕洪
                                              法  官 王雅苑
右正本證明與原本無異。
如不服本判決，應於判決送達後十日內，向本院提出上訴狀。
                                              書記官 黃琬婷
中      華      民      國    九十三    年      五      月    三十一    日
附錄法條：
槍砲彈藥刀械管制條例第七條
未經許可，製造、販賣或運輸火砲、肩射武器、機關槍、衝鋒槍、卡柄槍
、自動步槍、普通步槍、馬槍、手槍或各類砲彈、炸彈、爆裂物者，處死
刑、無期徒刑或七年以上有期徒刑；處徒刑者，併科新台幣三千萬元以下
罰金。
未經許可，轉讓、出租或出借前項所列槍砲、彈藥者，處無期徒刑或五年
以上有期徒刑，併科新台幣一千萬元以下罰金。
意圖供自己或他人犯罪之用，而犯前二項之罪者，處死刑或無期徒刑；處
徒刑者，併科新台幣五千萬元以下罰金。
未經許可，持有、寄藏或意圖販賣而陳列第一項所列槍砲、彈藥者，處五
年以上有期徒刑，併科新台幣一千萬元以下罰金。
第一項至第三項之未遂犯罰之。
槍砲彈藥刀械管制條例第十一條
未經許可，製造、販賣或運輸第四條第一項第一款所稱其他可發射金屬或
子彈具有殺傷力之各式槍砲者，處五年以上有期徒刑，併科新臺幣一千萬
元以下罰金。
未經許可，轉讓、出租或出借前項所列槍砲者，處三年以上十年以下有期
徒刑，併科新臺幣七百萬元以下罰金。
意圖供自己或他人犯罪之用，而犯前二項之罪者，處無期徒刑或七年以上
有期徒刑，併科新臺幣一千萬元以下罰金。
未經許可，持有、寄藏或意圖販賣而陳列第一項所列槍砲者，處一年以上
七年以下有期徒刑，併科新臺幣七百萬元以下罰金。
第一項至第三項之未遂犯罰之。
槍砲彈藥刀械管制條例第十二條第四項
未經許可，持有、寄藏或意圖販賣而陳列子彈者，處五年以下有期徒刑，
併科新台幣三百萬元以下罰金。
